【裁判字號】    99,訴,2936
【裁判日期】    991101
【裁判案由】    毒品危害防制條例
【裁判全文】
臺灣臺中地方法院刑事判決              99年度訴字第2936號
公  訴  人  臺灣臺中地方法院檢察署檢察官
被      告  甲○○
上列被告因違反毒品危害防制條例案件，經檢察官提起公訴（99
年度撤緩毒偵字第127 號），被告於本院準備程序中就被訴之事
實為有罪之陳述，經本院合議庭裁定由受命法官獨任進行簡式審
判程序審理，判決如下：
    主      文
甲○○施用第一級毒品，處有期徒刑柒月。又施用第二級毒品，
處有期徒刑月。應執行有期徒刑捌月。
    事實及理由
壹、程式方面
    按刑事訴訟法第273 條之1第1項規定：除被告所犯為死刑、
    無期徒刑、最輕本刑為3 年以上有期徒刑之罪或高等法院管
    轄第一審案件者外，於審判期日前之程序進行中，被告先就
    被訴事實為有罪之陳述時，審判長得告知被告簡式審判程序
    之旨，並聽取當事人、代理人、辯護人及輔佐人之意見後，
    裁定進行簡式審判程序。查本案被告甲○○被訴違反毒品危
    害防制條例案件，非前開不得進行簡式審判程序之案件，經
    被告於本院行準備程序時就被訴之事實為有罪之陳述，且經
    本院告知被告簡式審判程序之旨，聽取被告及檢察官之意見
    後，爰依刑事訴訟法第273 條之1第1項規定裁定改依簡式審
    判程序審判之，先予敘明。
貳、實體方面
一、犯罪事實：
（一）甲○○前於民國97年間，因施用毒品案件，經本院裁定送
      觀察、勒戒後，認無繼續施用毒品之傾向，於97年12月9
      日執行完畢出所，並由臺灣臺中地方法院檢察署檢察官以
      97年度毒偵緝字第199 號為不起訴處分確定。詎其仍不知
      悔改，明知海洛因、甲基安非他命係毒品危害防制條例所
      列之第一、二級毒品，不得施用及持有，仍於觀察勒戒執
      行完畢釋放後5 年內，復基於施用第一級毒品海洛因（下
      稱海洛因）及第二級毒品甲基安非他命（下稱甲基安非他
      命）之各別犯意，分別於98年10月22日凌晨4、5時許，在
      其位於臺中縣烏日鄉○○街13號住處內，以將海洛因摻入
      香煙內點燃吸食其煙霧之方式，施用海洛因1 次；再於施
      用海洛因完畢數分鐘後，於上開住處內，以將甲基安非他
      命放入玻璃球中燒烤並吸食其煙霧之方式，施用甲基安非
      他命1次。嗣於98年10月27日上午7時40分許，為警持搜索
      票前往上址搜索時查獲，並於同日經其同意採其尿液送驗
      ，鑑驗結果呈甲基安非他命、可待因及嗎啡陽性反應，因
      而查悉上情。
（二）案經臺中縣警察局清水分局報告臺灣臺中地方法院檢察署
      檢察官偵查起訴。
二、上開犯罪事實，業據被告於偵查中及本院行準備程序時均坦
    承不諱，且被告同意於前開時間採集之尿液經送驗後，結果
    呈甲基安非他命、可待因及嗎啡陽性反應乙節，復有詮昕科
    技股份有限公司98年11月4 日濫用藥物尿液檢驗報告、臺中
    縣警察局清水分局委託鑑驗尿液代號與真實姓名對照表各1
    份在卷可稽。是其確有於如犯罪事實欄所載之時、地施用海
    洛因、甲基安非他命之犯行至明，足認被告前揭自白與事實
    相符，堪予採信。本案事證明確，被告犯行洵堪認定，應依
    法論科。又被告前於97年間因施用毒品案件經本院裁定送觀
    察、勒戒後，於97年12月9 日觀察勒戒執行完畢出所，此有
    臺灣高等法院被告前案紀錄表附卷可按，其於觀察勒戒執行
    完畢後5 年內再犯毒品危害防制條例第10條之罪，與毒品危
    害防制條例第23條第2 項之起訴條件符合，併此敘明。本案
    事證明確，被告犯行洵堪認定，應依法論科。
三、核被告甲○○所為，係犯毒品危害防制條例第10條第1 項之
    施用第一級毒品罪及同條第2 項之施用第二級毒品罪。其施
    用第一、二級毒品前持有第一、二級毒品之低度行為經施用
    之高度行為所吸收，不另論罪。又被告於98年10月22日凌晨
    4 、5 時許先後施用海洛因、甲基安非他命各1 次之犯行，
    所犯施用第一級毒品罪與施用第二級毒品罪間，犯意各別，
    行為互殊，應予分論併罰。爰審酌被告有如犯罪事實欄所示
    施用毒品而經觀察、勒戒之紀錄，有上開前案紀錄表可參，
    詎其猶未悛悔警惕，再犯本案施用第一、二級毒品之罪，顯
    未因前所受之觀察、勒戒而決心改過，矯正其行，自制力亦
    顯不佳；再者，被告施用毒品不但足以導致精神障礙、性格
    異常，甚至造成生命危險，戕害個人身心健康，對社會治安
    可能之危害程度非輕，並斟酌其犯罪後坦承犯行，態度尚佳
    等一切情狀，各量處如主文所示之刑，並定其應執行之刑，
    以示儆懲。
據上論斷，應依刑事訴訟法第273條之1第1項、第299條第1 項前
段，毒品危害防制條例第10條第1 項、第2 項，刑法第11條前段
、第51條第5 款，判決如主文。
本案經檢察官乙○○到庭執行職務。
中    華    民    國    99    年    11    月    1     日
                  刑事第二庭  法  官  潘曉玫
以上正本證明與原本無異。
如不服本判決應於收受送達後10日內向本院提出上訴書狀，並應
敘述具體理由；其未敘述上訴理由者，應於上訴期間屆滿後20日
內向本院補提理由書（均須按他造當事人之人數附繕本）「切勿
逕送上級法院」。
                              書記官  張齡方
中    華    民    國    99    年    11    月    1     日
附錄本案論罪科刑法條全文：
毒品危害防制條例第十條
施用第一級毒品者，處六月以上五年以下有期徒刑。
施用第二級毒品者，處三年以下有期徒刑。

司法院資訊處製作；財團法人民間司法改革基金會備份。
